臺灣臺中地方法院刑事判決　　　　　　　100年度易字第715號
公　訴　人　臺灣臺中地方法院檢察署檢察官
被　　　告　林婉婷
上列被告因詐欺案件，經檢察官提起公訴（100 年度偵字第2239
、2240號），被告於本院準備程序中就被訴之事實為有罪之陳述
，經本院合議庭裁定由受命法官獨任進行簡式審判程序審理，判
決如下：
    主          文
林婉婷共同意圖為自己不法之所有，以詐術使人將本人之物交付
，處有期徒刑貳月，如易科罰金，以新臺幣壹仟元折算壹日。
    犯罪事實及理由
壹、程序方面
    按刑事訴訟法第273 條之1第1項規定：除被告所犯為死刑、
    無期徒刑、最輕本刑為3 年以上有期徒刑之罪或高等法院管
    轄第一審案件者外，於審判期日前之程序進行中，被告先就
    被訴事實為有罪之陳述時，審判長得告知被告簡式審判程序
    之旨，並聽取當事人、代理人、辯護人及輔佐人之意見後，
    裁定進行簡式審判程序。查本案被告林婉婷被訴詐欺案件，
    非前開不得進行簡式審判程序之案件，經被告等於本院行準
    備程序時就被訴之事實為有罪之陳述，且經本院告知被告等
    簡式審判程序之旨，聽取被告等及檢察官之意見後，爰依刑
    事訴訟法第273條之1 第1項規定裁定改依簡式審判程序審判
    之，先予敘明。
貳、實體方面
一、犯罪事實：
（一）林婉婷與真實姓名年籍不詳自稱「楊經理」之成年男子（
      下稱「楊經理」）共同基於意圖為自己不法所有之犯意聯
      絡，於民國98年5月底某日，以每月新臺幣（下同）2萬5,
      000 元之薪資報酬，受僱於「楊經理」所屬之詐欺集團，
      負責收取他人金融帳戶之金融卡、密碼，供「楊經理」所
      屬之詐欺集團使用。嗣於98年5月28日下午4時許，林婉婷
      接獲該詐欺集團成員之指示後，即前往臺中市○○路與學
      府路口之統一超商前，收取賴如峰所申設之華南商業銀行
      水湳分行帳號000000000000號之人頭帳戶（下稱華南銀行
      帳戶）金融卡及密碼後，再前往臺中市○○○路空軍一號
      巴士將前揭帳戶資料寄送至桃園縣新屋交流道，而成為該
      詐欺集團所使用之人頭帳戶。嗣於同日晚間9 時許，羅惠
      娟接獲自稱為電視購物臺服務人員之該詐欺集團成員電話
      ，佯稱羅惠娟先前購物扣款設定錯誤，需至ATM 自動櫃員
      機重新設定云云，致羅惠娟因而陷於錯誤，遂依該詐欺集
      團指示，於同日晚間10時19分許，在位於臺南市永康區○
      ○○路79號之郵局操作ATM自動櫃員機，而轉帳匯款2萬9,
      989 元至前開華南銀行帳戶內，再於同日晚間11時22分許
      ，依該詐欺集團指示，至不詳地點之華南商業銀行某分行
      操作ATM 自動櫃員機，以現金存款方式匯入1萬5,000元至
      前揭華南銀行帳戶內。嗣羅惠娟事後發覺受騙而報警處理
      ，經警循線查獲而悉上情。
（二）案經羅惠娟訴由臺中市政府警察局第五分局報告臺灣臺中
      地方法院檢察署檢察官偵查後起訴。
二、上開犯罪事實，業據被告林婉婷於偵查中、本院準備程序及
    審理時均坦承不諱，並有證人賴如峰所申設之前揭華南銀行
    帳戶開戶基本資料及存款往來明細表、告訴人羅惠娟匯款、
    存款至前揭華南銀行帳戶之自動櫃員機交易明細表、內政部
    警政署反詐騙諮詢專線紀錄表、臺南市政府警察局永康分局
    大橋派出所受理詐騙帳戶通報警示簡便格式表、金融機構協
    助受詐騙民眾通知疑似警示帳戶通報單各1 份在卷可稽，是
    被告出於任意性之自白核與事實相符，足堪採信。本案事證
    明確，被告犯行均堪以認定，應予依法論科。
三、核被告林婉婷所為，係犯刑法第399條第1項之詐欺取財罪。
    被告林婉婷與「楊經理」及該詐騙集團其他成年成員間，就
    上開犯行，有犯意聯絡及行為分擔，為共同正犯。爰審酌被
    告加入詐欺集團，擔任負責收取人頭帳戶之工作，嚴重干擾
    社會正常交易，肇致被害人財產損失匪淺，兼衡參與犯罪集
    團分工之主從程度，時間長短，不法獲利之有無，被告與上
    開真實姓名年籍不詳之詐欺集團成員之關連性親疏，於此類
    型犯罪之角色輕重，被害人遭詐騙金額之多寡，再考之被告
    坦承犯行之犯後態度，且其現有正當職業，生活已步入正途
    ，經被告陳明在卷，並有被告當庭所附之工作服務證影本在
    卷可證（見本院卷第29頁），又其為高職畢業之智識程度、
    生活狀況為小康【參見被告警詢調查筆錄（第1 次）受詢問
    人欄之記載】及等一切情狀，量處如主文所示之刑，並諭知
    易科罰金之折算標準。
據上論斷，應依刑事訴訟法第273條之1第1項、第299 條第1項前
段，刑法第28條、第339 條第1項、第41條第1項前段，刑法施行
法第1條之1第1項、第2項前段，判決如主文。
本案經檢察官廖聖民到庭執行職務。
中    華    民    國    100   年    4     月    11    日
                  刑事第二庭  法  官  潘曉玫
以上正本證明與原本無異。
如不服本判決應於收受判決後10日內向本院提出上訴書狀，並應
敘述具體理由；其未敘述上訴理由者，應於上訴期間屆滿後20日
內向本院補提理由書狀(均須按他造當事人之人數附繕本)「切勿
逕送上級法院」。
告訴人或被害人對於判決如有不服具備理由請求檢察官上訴者，
其上訴期間之計算係以檢察官收受判決正本之日期為準。
                              書記官  張齡方
中    華    民    國    100   年    4     月    11    日
附錄本案論罪科刑法條全文：
中華民國刑法第339條
（普通詐欺罪）
意圖為自己或第三人不法之所有，以詐術使人將本人或第三人之
物交付者，處 5 年以下有期徒刑、拘役或科或併科 1 千元以下
罰金。
以前項方法得財產上不法之利益或使第三人得之者，亦同。
前二項之未遂犯罰之。